【裁判字號】    98,交聲,1803
【裁判日期】    980606
【裁判案由】    違反道路交通管理處罰條例聲明異議
【裁判全文】
臺灣臺北地方法院交通事件裁定        98年度交聲字第1803號
異  議  人
即受處分人  甲○○
上列異議人即受處分人因違反道路交通管理處罰條例案件，對於
臺北市交通事件裁決所中華民國九十八年五月六日所為之處分（
原處分案號：北市裁罰字第裁二二－ＡＥＸ四九七二六八號），
聲明異議，本院裁定如下：
    主  文
異議駁回。
    理  由
一、按機器腳踏車行駛之車道及轉彎，應依標誌或標線之規定行
    駛；無標誌或標線者，不得在人行道行駛。道路交通安全規
    則第九十九條第一項第四款定有明文。而汽車（包括機器腳
    踏車）駕駛人，爭道行駛駕車行駛人行道者，處新臺幣（下
    同）六百元以上一千八百元以下罰鍰；汽車駕駛人違反道路
    交通管理處罰條例第四十五條之規定者，除依原條款處罰鍰
    外，並記違規點數一點，道路交通管理處罰條例第四十五條
    第六款、第六十三條第一項第一款及第三條第八款亦分別定
    有明文。
二、本件異議人即受處分人甲○○於民國九十八年三月二十三日
    九時二十三分許，騎乘車牌號碼ＧＫＵ－四四０號重型機車
    ，在臺北市○○○路○段十二號前口，因駕車行駛人行道而
    為臺北市政府警察局中正第二分局廈門街派出所員警徐奕文
    （原名徐正文）當場攔停，並以受處分人有違反前揭道路交
    通管理處罰條例第四十五條第六款規定之行為掣單舉發。受
    處分人於舉發通知單上所載之應到案日期（九十八年四月七
    日）前向臺北市交通事件裁決所陳述意見，經原處分機關函
    轉舉發單位查覆後，仍認受處分人於前揭時地有駕車行駛人
    行道之違規行為，原處分機關乃依前揭道路交通管理處罰條
    例第四十五條第六款、第六十三條第一項第一款（裁決書漏
    引第一項第一款）及違反道路交通管理事件統一裁罰基準表
    之規定，於九十七年五月六日，裁處受處分人罰鍰六百元，
    並予記違規點數一點。
三、受處分人於本院調查時固承認其有於上開時地騎乘上開車號
    重型機車，並為警攔停舉發之事實，惟否認有何違反道路交
    通管理處罰條例之行為，辯稱：我確實在上開時間行經上開
    地點之人行道，當時機車並未熄火，但我是跨坐在機車上，
    雙腳著地，將機車往前推行，我覺得我沒有違規，法條有模
    糊地帶云云。
四、經查：本件受處分人駕駛上開車牌號碼重型機車於前揭時地
    在人行道上行駛之違規事實，業據證人徐奕文於本院九十八
    年五月四日調查時結證稱：九十八年三月二十三日上午九時
    二十三分，我當時是在臺北市○○○路○段十二號前，執行
    取締機車行駛人行道駕駛違規之專案勤務，我站在該處，面
    對南昌路口，就看到受處分人騎乘車牌號碼ＧＫＵ－四四０
    號重型機車從和平西路一段十六號前的人行道，一直騎到和
    平西路一段十二號前的人行道，我就上前攔停受處分人，告
    訴他人行道禁止騎乘機車，並請他出示駕照、行照，依法掣
    單舉發，受處分人一直陳述開單很麻煩，不願在舉發通知單
    上簽名，但是他有將舉發通知單拿走，且我有告知他應到案
    日期及處所等語屬實（本院當日訊問筆錄參照）。而受處分
    人於本院詢問其對證人所言有何意見時，陳稱：證人所言正
    確等語（同上筆錄參照），足見證人證述其於本件舉發時地
    親見受處分人駕駛上開車號機車行駛人行道之違規情事，確
    屬可信。則受處分人仍執前開情詞置辯，顯屬卸責之詞，要
    無可採。因此，本件受處分人駕駛上開車號機車違規行駛人
    行道之違規行為，洵堪認定。
四、綜上所述，受處分人駕駛前揭車牌號碼重型機車確有在上開
    時地行駛人行道之違規行為。從而，原處分機關依前揭道路
    交通管理處罰條例第四十五條第六款、第六十三條第一項第
    一款（裁決書漏引第一項第一款）及基準表之規定裁處受處
    分人罰鍰六百元，並記違規點數一點，核無違誤，本件受處
    分人之異議為無理由，應予駁回。
據上論斷，應依道路交通案件處理辦法第十九條，裁定如主文。
中    華    民    國    98    年    6     月    6     日
                  交通法庭      法  官  林怡秀
以上正本證明與原本無異。
如不服本裁定，應於送達後5日內，向本院提出抗告狀。
                                書記官  張汝琪
中    華    民    國    98    年    6     月    6     日


司法院資訊處製作；財團法人民間司法改革基金會備份。
